ACORDAO-COMPLETO-2388157

ACÓRDÃO DE RELAÇÃO

ACÓRDÃO DE RELAÇÃO 13130/2019 ATA 44/2019 - SEGUNDA CÂMARA

Acórdão 13130/2019-TCU-Segunda Câmara
	Os Ministros do Tribunal de Contas da União, quanto ao processo a seguir relacionado, ACORDAM, por unanimidade, com fundamento nos arts. 1º, inciso I; 16, inciso I; 17 e 23, inciso I; da Lei n. 8.443/1992, c/c os arts. 143, inciso I, alínea "a"; 207 e 214, inciso I; do Regimento Interno/TCU, em julgar regulares as contas dos responsáveis, Alexandre José da Silva (CPF XXX.917.841-XX) , Alexandre Sérgio Vicente Ferreira (CPF XXX.664.991-XX) , Carlos Luís Barbosa Ribeiro (CPF XXX.221.531-XX) , Fábio Aracaqui de Sousa Lima (CPF 553.422.801- 68) , Fábio Barbosa Pizetta (CPF XXX.618.957-XX) , Florisvaldo Ferreira Cesar (CPF 461. 673. 231-00) , Francisco Eronildo Feitosa Rodrigues (CPF XXX.408.201-XX) , Glaumer Lespinasse Araújo (CPF XXX.310.901-XX) , Jean Rodrigues Oliveira (CPF XXX.114.441-XX) , Leonardo José Rodrigues de Sant Anna (CPF XXX.586.791-XX) , Marcelo Helberth de Souza (CPF XXX.844.701-XX) , Marcilon Back da Silva (CPF XXX.073.041-XX) , Marcos Antônio Nunes de Oliveira (CPF XXX.460.161-XX) , Marcos de Araújo (CPF 610.456.327- 91) , Marcus Vinicius Gomes Fialho (CPF XXX.046.201-XX) , Mauro de Faria Lemos (CPF XXX.141.841-XX) e Ricardo Yamasaki Santiago (CPF XXX.618.757-XX) , dando-lhes quitação plena, conforme proposta da unidade técnica, ratificada, com ajustes, pelo representante do Ministério Público junto a este Tribunal, sem prejuízo das providências descritas no subitem 1.7 desta deliberação. 
1. Processo TC-Processo 032.300/2017-4 (PRESTAÇÃO DE CONTAS - Exercício: 2016) 
	1.1. Responsáveis: Alexandre Jose da Silva (XXX.917.841-XX) ; Alexandre Sergio Vicente Ferreira (XXX.664.991-XX) ; Carlos Luis Barbosa Ribeiro (XXX.221.531-XX) ; Fabio Aracaqui de Sousa Lima (XXX.422.801-XX) ; Fabio Barbosa Pizetta (XXX.618.957-XX) ; Florisvaldo Ferreira Cesar (XXX.673.231-XX) ; Francisco Eronildo Feitosa Rodrigues (XXX.408.201-XX) ; Glaumer Lespinasse Araujo (XXX.310.901-XX) ; Jean Rodrigues Oliveira (XXX.114.441-XX) ; Leonardo Jose Rodrigues de Sant Anna (XXX.586.791-XX) ; Marcelo Helberth de Souza (XXX.844.701-XX) ; Marcilon Back da Silva (XXX.073.041-XX) ; Marcos Antonio Nunes de Oliveira (XXX.460.161-XX) ; Marcos Aurelio Braga Reis (XXX.759.231-XX) ; Marcos de Araujo (XXX.456.327-XX) ; Marcus Vinicius Gomes Fialho (XXX.046.201-XX) ; Marcus Vinicius Oliveira Sampaio (XXX.608.091-XX) ; Mauro de Faria Lemos (XXX.141.841-XX) ; Ricardo Yamasaki Santiago (XXX.618.757-XX) 
	1.2. Órgão/Entidade: Polícia Militar do Distrito Federal
	1.3. Relator: Ministro Augusto Nardes
	1.4. Representante do Ministério Público: Procurador Júlio Marcelo de Oliveira
	1.5. Unidade Técnica: Secretaria de Controle Externo da Defesa Nacional e da Segurança Pública (SecexDefes) .
	1.6. Representação legal: não há.
	1.7. Determinações/Recomendações/Orientações: 
	1.7.1. Com fundamento no art. 250, inciso II, do Regimento Interno do Tribunal de Contas da União, determinar à Polícia Militar do Distrito Federal que:
	1.7.1.1.indique, nos termos contratuais e aditivos, a nota de empenho cuja dotação assegure os pagamentos para o exercício financeiro, submetendo-se à vedação de realização de despesa sem prévio empenho previstas no art. 73 do Decreto Lei 200/1936 e no art. 60 da Lei 4.320/1964;
	1.7.1.2.valide, junto ao Governo do Distrito Federal, regimento interno que dê supedâneo ao organograma da corporação, nos termos do art. 43, parágrafo único, do Decreto 37.321/2016;
	1.7.1.3.promova a adequação do plano estratégico da corporação e dos seus indicadores de desempenho/monitoramento aos parâmetros requeridos nas decisões normativas de que trata o art. 10 da IN 63/2010, como também às orientações do sistema e-contas/TCU;
	1.7.1.4.estabeleça responsabilidades, apure o dano ao erário e promova o ressarcimento de pagamentos indevidos de auxílio-moradia, ocorridos entre 6/10/2010, data de emissão do Parecer PGDF 1.638/2010, e junho de 2015, data da interrupção da majoração indevida mediante dependência recíproca, bem como estabeleça rotinas de acompanhamento dos casos judicializados;
	1.7.1.5.sobre o cumprimento das determinações anteriores, informe no prazo de até 180 dias;
	1.7.2. Encerrar os presentes autos após as comunicações processuais.

Segunda Câmara

Polícia Militar do Distrito Federal

Alexandre Jose da Silva (XXX.917.841-XX); Alexandre Sergio Vicente Ferreira (XXX.664.991-XX); Carlos Luis Barbosa Ribeiro (XXX.221.531-XX); Fabio Aracaqui de Sousa Lima (XXX.422.801-XX); Fabio Barbosa Pizetta (XXX.618.957-XX); Florisvaldo Ferreira Cesar (XXX.673.231-XX); Francisco Eronildo Feitosa Rodrigues (XXX.408.201-XX); Glaumer Lespinasse Araujo (XXX.310.901-XX); Jean Rodrigues Oliveira (XXX.114.441-XX); Leonardo Jose Rodrigues de Sant Anna (XXX.586.791-XX); Marcelo Helberth de Souza (XXX.844.701-XX); Marcilon Back da Silva (XXX.073.041-XX); Marcos Antonio Nunes de Oliveira (XXX.460.161-XX); Marcos Aurelio Braga Reis (XXX.759.231-XX); Marcos de Araujo (XXX.456.327-XX); Marcus Vinicius Gomes Fialho (XXX.046.201-XX); Marcus Vinicius Oliveira Sampaio (XXX.608.091-XX); Mauro de Faria Lemos (XXX.141.841-XX); Ricardo Yamasaki Santiago (XXX.618.757-XX)

ACORDAO-COMPLETO-2422648

Acórdão de Relação 12677/2020 - Segunda Câmara

Acórdão de Relação

ACORDAO-COMPLETO-2404522

Acórdão de Relação 2688/2020 - Segunda Câmara

AUGUSTO NARDES

não há.

Procurador Júlio Marcelo de Oliveira

PRESTAÇÃO DE CONTAS (PC)

Secretaria de Controle Externo da Defesa Nacional e da Segurança Pública (SecexDefes).